【裁判字號】    92,訴,7
【裁判日期】    920825
【裁判案由】    廢棄物清理法等
【裁判全文】
臺灣板橋地方法院刑事判決                              九十二年度訴字第七號
    公  訴  人  臺灣板橋地方法院檢察署檢察官
    被      告  丁○○
                己○○
                丙○○
                辛○○
    右四  被告
    共      同
    選任辯護人  陳佳瑤律師
                吳佳育律師
    被      告  乙○○
                庚○○
    右二  被告
    選任辯護人  朱麗真律師
    被      告  甲○○
右列被告因廢棄物清理法等案件，經檢察官提起公訴 (九十二年度偵字第四一八三號
、第二一九四四號)，本院判決如左：
    主  文
己○○、丙○○共同未依廢棄物清理法規定領有廢棄物清除、處理許可文件，從事廢
棄物處理，各處有期徒刑壹年貳月。均緩刑肆年。
辛○○未依廢棄物清理法規定領有廢棄物清除、處理許可文件，從事廢棄物清除，處
有期徒刑壹年貳月。緩刑年。
丁○○、甲○○均無罪。
庚○○、乙○○部分公訴不受理。
    事  實
一、己○○係設於臺北縣樹林市○○街二十三之四號「東豐砂石場」之負責人，其明
    知從事廢棄物清理處理業務者，應向直轄市、縣（市）主管機關或中央主管機關
    委託之機關申請核發公民營廢棄物清除處理機構許可文件後，始得受託處理廢棄
    物業務，竟基於擅自從事廢棄物處理之犯意，自九十一年二月間起，未領有廢棄
    物清除及處理許可文件，即在上開處所，僱用與其有共同犯意聯絡之丙○○，擔
    任現場管理員，以每車次新臺幣（下同）一千元之價格，供不特定之卡車載運連
    續壁或砂石污泥到場傾倒受託處理一般事業廢棄物，並將一般事業廢棄物之連續
    壁污泥或砂石污泥以篩選機篩選砂土另行處理，而從事廢棄物處理之業務。迄九
    十一年二月二十一日十三時許，適有未依廢棄物清理法第四十一條第一項規定，
    向廢棄物清除、處理之主管機關申請核發廢棄物清除、處理之許可證或核備文件
    之司機辛○○駕駛車號ＮＦ─六三三號營業用半拖車載運取自臺北縣板橋市○○
    路旁旁之砂石污泥，及庚○○駕駛車號ＡＯ─九０五號營業貨運曳引車、乙○○
    駕駛ＨＢ─二二五號營業貨運曳引車，載運取自臺北市○○路○段不詳工地所挖
    崛之連續壁污泥（庚○○、乙○○部分後敘）至前揭場地為清除作業傾倒時，為
    行政院環保署督察大隊會同環保警察隊在上址當場查獲。
二、案經臺北縣政府警察局樹林分局報請臺灣板橋地方法院檢察署檢察官偵查起訴。
    理  由
壹、有罪部分（被告己○○、丙○○、辛○○部分）
一、訊據被告己○○固坦承係東豐砂石場之負責人，未領得廢棄物清除、處理許可文
    件，自九十一年二月間起供人載運連續壁、砂石污泥並加以處理之情，訊之被告
    丙○○則供承受僱於己○○在上開場地管理場地調度車輛及被告辛○○坦承載污
    泥至上址傾倒之情，僅被告己○○辯稱：伊係回收砂石，將砂石加以分類篩選級
    配後再利用，伊等是處理餘土，並非處理廢棄物，本來只想回收土方，不知如此
    即違法，現亦已申請執照合法經營云云。經查：
(一)被告己○○係設於臺北縣樹林市○○街二十三之四號「東豐砂石場」之負責人，
    其明知該場並未領有廢棄物清除、處理許可文件，竟自九十一年二月間開始，以
    每車每次一千元之價格，供不特定之卡車載運連續壁污泥或砂石污泥到場傾倒受
    託代為處理一般事業廢棄物，而從事廢棄物處理之業務之事實，業經行政院環境
    保護署督察大隊於九十一年二月二十一日到場查獲屬實，此有稽查工作紀錄、現
    場照片三十六幀附卷可證，而被告己○○所經營之東豐砂石場並未無營業登記證
    ，亦未向臺北縣政府申請核發廢棄物清除、處理許可證或核備文件等情，亦據被
    告己○○自承在卷，益徵被告己○○未領有廢棄物清除處理許可文件即從事廢棄
    物處理之業務甚明。
(二)按廢棄物清理法所稱之廢棄物，係指一般廢棄物及事業廢棄物，事業廢棄物又分
    為有害事業廢棄物及一般事業廢棄物，此廢棄物清理法第二條定有明文；建築廢
    棄物係指營建或拆除建築物或其他工程所產生之廢棄物，「事業廢棄物貯存清除
    處理方法及設施標準」第二條第六項定有明文，再房屋興建工程（由事業機構營
    造興建者）所產生之廢棄物為「一般事業廢棄物」，亦經行政院環境保護署八十
    二年七月七日環署廢字第二三００二號函釋示在案，其中建築工程、公共工程及
    建築物拆除工程施工所產生之剩餘土石方、磚瓦、混凝土塊等，係屬營建或拆除
    建築物或其他工程所產生之事業廢棄物中可供回收、分類、加工、轉運、處理、
    再生利用者，原在法規上稱為「營建廢棄土」，現改稱：「營建剩餘土石方」，
    惟仍不失其事業廢棄物之性質，自甚明確。而設置供容納、掩（填）埋處理、或
    再生利用上述營建廢棄物之棄土場（現改稱：土石方資源堆置處理場或土資場）
    ，包含工程業者自行設置之棄土場，應向當地地方主管機關申請，經許可後始得
    設置，此觀行政院准予備查之內政部八十六年一月十八日修正之「營建廢棄土處
    理方案」、臺灣省營建工程剩餘土石方處理及資源堆置場設置管理要點（查此要
    點，雖於八十八年八月四日經臺灣省政府函示，自八十八年七月一日起停止適用
    ，惟在該日起至各縣市政府尚未自訂相關法規前，各縣市政府對於「土資場」之
    申請、設置，仍應依「營建廢棄土處理方案」、並參用上開要點辦理，經內政部
    營建署八十八年十月二十九日八八營署綜字第三五０六四號函示在案）、行政院
    准予備查之內政部八十九年五月十七日以臺八九內營字第八九八三三七三號函頒
    實施之「營建剩餘土石方處理方案」等法規，自可明瞭（臺北縣政府於八十九年
    九月十九日亦發布「臺北縣政府營建工程剩餘土石方及營建廢棄物資源處理場設
    置及管理要點」）。查，九十一年二月二十一日經行政院環境保護署督察大隊前
    往東豐砂石場稽查時，適有被告辛○○駕駛車號ＮＦ─六三三號營業用半拖車載
    運取自臺北縣板橋市○○路旁旁之砂石污泥，及庚○○駕駛車號ＡＯ─九０五號
    營業貨運曳引車、乙○○駕駛ＨＢ─二二五號營業貨運曳引車，載運取自臺北市
    ○○路○段不詳工地所挖崛之連續壁污泥污泥前來傾倒等情，業據被告辛○○、
    庚○○、乙○○於警訊、偵審中供承不諱，雖被告己○○之選任辯護人質疑司機
    庚○○、乙○○所載運之污泥係添加穩定劑之連續壁污泥，而被告庚○○、乙○○亦否認載運之污泥為連續壁污泥云云，然有關東豐砂石場內傾倒之污泥成分，
    業據證人即行政院環保署稽查大隊北區隊督察員李建森於偵查中證稱：「係連續
    壁污泥，為地質軟泥，污泥不可再利用，因此種污泥顆粒過微，根本無法洗出可
    資利用之砂粒，污泥之處理程序須先固化，再脫水後才能送至棄土場處理，如有
    必要還要經化學處理，因污泥之ＰＨ值太高」等語（參見偵查卷第一０三頁背面
    ），證人戊○○則於本院審理時到庭證稱：「連續壁污泥是從工程挖出來的，所
    謂連續壁污泥是指工程的一個工法，是建築商要蓋大樓時，主要是做地基用的，
    一定是地下室，先將地面挖出一個溝，再灌入水泥將地基鞏固，所以挖出來的污
    泥就是連續壁污泥，並非所有地下室挖出來的污泥都稱為連續壁污泥，連續壁污
    泥是指土質比較鬆軟的土地，這樣的污泥有臺北縣業者提出，經過實驗證連續壁
    污泥經過處理後，有百分之十七可以洗出砂石，但是超過的部分業者通常排放到
    大海去造成污染。．．他們工廠有一臺震動式篩選機，但伊未注意是否有洗篩機
    ，因為污泥用水沖洗才可以洗出砂來，若無洗篩機就不可能將污泥再利用，以工
    廠來說，連續壁及污泥再利用都要申請，但東豐砂石場連工廠登記證都沒有取得
    ，有關處理廢棄物要申請廢棄物清除或處理許可證，營建剩餘土石方或土資廠，
    這些都是剩餘廢棄物的再利用，申請單位原來是向臺北縣政府申請，但現在再利
    用部分是向營建單位申請，確實單位伊不清楚，．．，本件伊在現場看到的，只
    要不符合營建署所公布的營建剩餘土石方處理方案，都算是廢棄物」等語（參見
    本院九十二年六月二十日訊問筆錄）、「依照照片上的土就是連續壁污泥，因為
    砂土是比較乾，就是呈現粒狀，石頭上夾雜土就叫做砂土」、「（提示偵查卷第
    六十一頁下方照片右下角車斗上方的黑色土，傾倒物品為何？）依照照片上所示
    車子殘留的物品，通常也是污泥，只是比較黏稠，所以傾倒完後有些會黏在車壁
    上」等語（參見本院九十二年七月二十三日訊問筆錄），足見被告庚○○、乙○○所載運至東豐砂石場傾倒者確為連續壁污泥無訛，是被告等否認污泥係連續壁
    污泥云云，顯難採認。
(三)再者，東豐砂石場提供大貨車載運傾倒連續壁污泥，非屬「營建剩餘土石方處理
    業務」等情，亦經臺北縣政府環境保護局函覆說明：「一、按『台北縣政府管建
    工程剩餘土石方及營建廢棄物資源處理廠設置及管理要點』規定，餘土：指建築
    工程、公共工程及建築物拆除工程施工所產生之剩餘泥、土、砂、磚、瓦、混凝
    土塊及陶瓷碎片。而東豐砂石場內堆置之連續壁污泥，施工單位在施工過程中會
    添加穩定劑成分，已不符餘土之定義。本案由行政院環境保護署九十一年二月二
    十一日稽查紀錄與照片顯示，東豐砂石場堆置連續壁污泥已造成環境之污染，違
    反『廢棄物清理法』第四十一條第一項之規定，該場提供大貨車載運連續壁污泥
    至砂石場傾倒連續壁污泥，自應依『廢棄物清理法』規定取得許可文件後，始得
    受託清除、處理廢棄物業務。二、另依內政部營建署九十年十月十九日台90 內
    營字第9014714號函頒修正之「營建剩餘土石方處理方案」規定，剩餘土石處理
    應按上開方案參、一、(一)、(二)規定由當地之地方政府主管建築機關，審核建
    築施工計畫說明書，內容應包括剩餘土石方處理計畫。其自設土資場者，得將設
    置計畫併建築計畫提出申請，合併審查，有效落實土石方資源，回收處理再利用
    。並應由起造人或使用人於工地實際產出剩餘土石方前，將擬送往之合法收容處
    理場所之地址及名稱報主管建築機關備查後，據以核發土石方流向證明文件，其
    有違規棄置剩餘土石方及廢棄物者，應依廢棄物清理法相關規定，追究責任與處
    分。基此，營建剩餘土石方未依『營建剩餘土石方處理方案』規定辦理而隨意棄
    置，致污染環境者，仍違反『廢棄物清理法』之行為，由稽查紀錄與照片顯示，
    東豐砂石場堆置連續壁污泥已造成環境之污染，已違反『廢棄物清理法』相關規
    定。三、據上論結，東豐砂石場於臺北縣樹林市○○街二十三之四號從事砂石業
    務，未領有廢棄物處理操作許可及相關證件，從事廢棄物處理業務，且未依規定
    儲存、處理廢棄物，違反廢棄物清理法第四十一條第一頂之規定，事證明確」等
    情，此有該局九十二年五月六日北環三字第０九二００二二二四三號函附卷可證
    。因之本件連續壁污泥係屬一般事業廢棄物之建築廢棄物中之營建廢棄土或稱營
    建剩餘土石方，須依「營建剩餘土石方處理方案」規定合法處理，意即符合「營
    建剩餘土石方處理方案」規定部分，則可併「剩餘土石方」進入土資場（棄土場
    ）清理，如未依該處理方案規定辦理而隨意棄置，致污染環境者，仍為違反「廢
    棄物清理法」之行為，更何況本件連續壁污泥並未有其餘有用資料如廢鐵、廢鋁
    、廢塑膠、廢木材、廢紙、廢瀝青、廢玻璃等可回收再利用廢棄物，縱然連續壁
    污泥內有可資利用資源，然被告己○○仍應依一定之法定程序向當地地方主管機
    關申請，經許可後始可設置土資場，並受託處理上開業務。因之被告己○○、丙○○、辛○○等均未領有廢棄物清除、處理許可文件而擅自收取一般廢棄物之連
    續壁、砂土污泥，或為現場管理、載運傾倒之行為，自符合廢棄物清理法第四十
    六條第一項第四款所定之未領有許可文件從事廢棄物處理、清除罪，從而被告己○○、丙○○、辛○○等犯行，應堪認定，自應依法論科。
三、按為有效清除、處理廢棄物，改善環境衛生，維護國民健康，公民營廢棄物清除
    、處理機構，必須具備一定之條件、具備自有設施、設置專業技術人員等（詳見
    事業廢棄物貯存清除處理方法及設施標準），始得向主管機關申請核發公民營廢
    棄物清除處理機構許可文件，修正前廢棄物清理法第二十條及修正後第四十一條
    第一項、第四十二條均有相同意旨之規定。此項立法目的，在於限定符合法定申
    請許可條件之專業機構始得從事廢棄物處理行為，並非容許一般欠缺專業能力之
    人擅自無照處理廢棄物。無論修正前之該法第二十二條第二項第四款或修正後第
    四十六條第一項第四款前段均設有處罰擅自貯存、清除、處理廢棄物行為之規定
    ，所指依規定領有許可文件，為阻卻違法之事由一節，非謂該款僅以公民營業者
    作為處罰對象，而應認對於任何人均受其規範，否則一般人擅自清除、處理廢棄
    物，無法處罰，當違本法為改善環境衛生、維護國民健康之旨（參見最高法院八
    十九年度台上字第四八一四號、臺灣高等法院九十年度上訴字第一二四五號判決
    要旨）。準此，被告等雖非公民營廢棄物清除、處理機構，仍為廢棄物清理法第
    四十六條第一項第四款處罰之對象甚明。
四、再按廢棄物清理法第四十六條第一項第四款所規定之犯罪構成要件行為，計有「
    貯存」、「清除」及「處理」三者，其中所謂「貯存」，指一般廢棄物於清除、
    處理前，放置於特定地點或貯存容器、設施內之行為，「清除」則指一般廢棄物
    之收集、運輸行為，至「處理」則包含(1)中間處理：指一般廢棄物在最終處置前
    ，以物理、化學、生物、熱處理、堆肥或其他處理方法，改變其物理、化學、生
    物特性或成分，達成分離、減積、去毒、固化或安定之行為。(2)最終處置：指將
    一般廢棄物以安定掩埋、衛生掩埋或封閉掩埋之行為。(3)再利用：一般廢棄物做
    為原料、材料、燃料、填土或其他經中央主管機關及目的事業主管機關認定之用
    途行為，有行政院環境保護署發布之「一般廢棄物貯存清除處理方法及設施標準
    」可資參酌。是被告己○○未向主管機關申請核發公民營廢棄物清除處理機構許
    可文件，擅自收取一般事業廢棄物之連續壁、砂石污泥，並以篩選機篩選砂土另
    行處理，以此從事廢棄物處理，復僱用被告丙○○擔任現場管理員在場指揮調度
    ，核其等所為自屬於廢棄物清理法第四十六條第一項第四款規定之「處理」行為
    ，係犯廢棄物清理法第四十六條第一項第四款之未領有許可文件從事廢棄物處理
    罪；另被告辛○○載運廢棄物污泥之運輸行為，揆諸前開說明，並依事業廢棄物
    貯存清除處理方法及設施標準第二條第二款規定，係屬「清除」廢棄物之行為，
    係犯廢棄物清理法第四十六條第一項第四款之未領有許可文件從事廢棄物清除罪
    。被告己○○、丙○○就前揭從事廢棄物處理犯行彼此間，具有犯意之聯絡及行
    為之分擔，均為共同正犯。爰審酌被告等均無前科，素行尚佳，且被告己○○事
    後亦取得合法設置土石方資源堆置場資格，顯見其有悔悟之情及其等犯罪之動機
    、目的、手段、所生之危害、犯罪後態度均稱良好等一切情狀，分別量處如主文
    所示之刑。又被告己○○、丙○○及辛○○前皆未曾受有期徒刑以上刑之宣告，
    有臺灣高等法院被告全國前案紀錄表三份在卷可參，其等因一時失慮致罹刑章，
    受此罪刑之宣告，當足收警惕懲儆之效，信無再犯之虞，本院認對其等所宣告之
    刑，以暫不執行為適當，併各予諭知被告己○○、丙○○緩刑五年、被告辛○○
    緩刑四年，以勵自新。
貳、無罪部分（被告丁○○、被告甲○○部分）
甲、被告丁○○部分：
一、公訴意旨另以：被告丁○○係設於臺北縣樹林市○○街二十三之四號「東豐砂石
    場」之事業負責人（其經營時間自八十九年十一月間起至九十年四月間止，嗣即
    將該場頂讓予己○○），明知其所設砂石場並無污水排放許可證或簡易排放許可
    文件，竟於九十年四月九日十時三十分許，在上開砂石場任意將含有超過放流水
    標準有害健康物質之廢水逕行排放，因認丁○○涉犯修正前水污染防治法第三十
    四條第一項事業無排放許可證且其排放廢水所含之有害健康物質超過放流水標準
    罪嫌。
二、按犯罪事實應依證據認定之，無證據不得推定其犯罪事實；又不能證明被告犯罪
    者，應諭知無罪之判決，刑事訴訟法第一百五十四條、第三百零一條第一項前段
    分別定有明文。犯罪事實之認定，應憑證據，如未能發現相當證據，或證據不足
    以證明，自不能以推測或擬制之方法以為裁判基礎；又認定不利被告之事實，須
    依積極證據，苟積極證據不足為不利於被告事實之認定時，即應為有利於被告之
    認定，更不必有何有利之證據，有最高法院三十年上字第八一六號、四十年臺上
    字第八六號判例可參。
三、公訴人認被告丁○○涉犯上開犯行，無非係以行政院環保署環保督察大隊北區隊
    之稽查紀錄、水質檢測報告及查獲照片為其依據。訊據被告丁○○供承其砂石場
    內之排水排入水溝不符放流水標準之情，僅辯稱：伊場內僅設有砂石車出入的洗
    輪水池，並無任何廢水設備，當砂石車駛離洗輪溝時，會造成溝內水面產生波動
    溢至水溝裡，當時稽查警員有採樣，並開立罰單，要求伊場改善，嗣後伊亦限期
    改善，經複查通過等語。
四、按事業無排放許可證或簡易排放許可文件，且其排放廢水所含之有害健康物質超
    過放流水標準者，處負責人三年以下有期徒刑、拘役或科或併科新台幣三萬元以
    下罰金，九十一年五月二十二日修正前之水污染防治法第三十四條第一項定有明
    文。是本條項之規定，係以事業並無排放許可證而擅自排放廢水，且其所含有害
健康物質超過放流水標準，對於該事業負責人處以刑事處罰，而所謂「有害健康
    物質之種類」，依同法條第二項之規定，須由中央主管機關公告之（斯時有害健
    康物質由行政院環境保護署以八十一年八月十八日八一環署水字第三七二○九號
    依法公告有害健康物質之種類）。查九十年四月九日經環保署稽查督察大隊人員
    至被告丁○○負責之東豐砂石場外溝渠排放口採樣結果，經檢測其水質所含ＰＨ
    值達十．二、懸浮固體達1930mg/L，雖未達放流水標準，惟其排放之廢水中並未
    檢測出含有業經公告之有害健康物質等情，此有該隊檢測報告及臺北縣環境保護
    局九十二年五月六日北環三字第０九二００二二二四三號函在卷足憑，是本件經
    檢驗結果，被告丁○○之砂石場所排放之廢水既未含有行政院環境保護署公告之
    有害健康物質，核與修正前水污染防治法第三十四條第一項之構成要件未合。此
    外，復查無其他積極證據足認被告丁○○有何違反前開水污染防治法犯行，茲既
    無法證明其犯罪，爰依法為無罪判決之諭知。
乙、被告甲○○部分：
一、公訴意旨另以：被告甲○○明知未領有廢棄物清除、處理許可文件，於九十一年
    二月二十一日十三時許，在被告己○○經營之砂石場現場操作怪手，而與被告己○○、丙○○共同從事建築廢棄物連續壁污泥之儲存、清除或處理犯行。嗣經行
    政院環保署督察大隊會同環保警察隊當場查獲，因認被告甲○○涉犯廢棄物清理
    法第四十六條第一項第四款之未依規定向主管機關申請領有許可文件而從事廢棄
    物處理罪嫌。
二、按犯罪事實應依證據認定之，無證據不得推定其犯罪事實；又不能證明被告犯罪
    者，應諭知無罪之判決，刑事訴訟法第一百五十四條、第三百零一條第一項前段
    分別定有明文。犯罪事實之認定，應憑證據，如未能發現相當證據，或證據不足
    以證明，自不能以推測或擬制之方法以為裁判基礎；又認定不利被告之事實，須
    依積極證據，苟積極證據不足為不利於被告事實之認定時，即應為有利於被告之
    認定，更不必有何有利之證據，有最高法院三十年上字第八一六號、四十年臺上
    字第八六號判例可參。
三、公訴人認被告甲○○涉犯前開犯行，係以被告己○○供稱僱用甲○○為其論據。
    訊據被告甲○○堅決否認有何前開犯行，辯稱：當天伊經由友人介紹前往東豐砂
    石場應徵，才初試開怪手即為警查獲，並未正式任職等語。經查，被告甲○○為
    謀職始於為警查獲之日赴東豐砂石場乙節，業據被告丙○○於審理中供稱：甲○○是當天才來的，裡面有一位掃地的雜工介紹來的，甲○○是當天中午一點的時
    候來的，因怪手的司機來的時候要先試用，看他會不會開，當時甲○○只是將怪
    手開上去，當時大家都還在用餐，所以沒人陪他，也不算是正式上班等語，復經
    被告己○○供稱：據伊所知甲○○是當天去的等語，核與被告甲○○所供相符，
    此外復查無其他積極事證足認被告甲○○確已受僱於被告己○○，自難據以被告
    甲○○於為警查獲時在場，遽認被告甲○○亦與被告己○○、丙○○共同涉犯上
    開罪嫌，茲既無法證明其犯罪，爰依法為無罪判決之諭知。
參、公訴不受理部分（被告庚○○、乙○○部分）
一、公訴意旨另以：被告庚○○、乙○○未依廢棄物清理法第四十一條第一項規定，
    向廢棄物清除、處理之地方主管機關臺北縣政府申請核發廢棄物清除、處理之許
    可證或核備文件，竟於九十一年二月二十一日十三時許，分別駕駛車號ＡＯ─九
    ０五號、ＨＢ─二二五號營業貨運曳引車，載運取自臺北市○○路○段不詳工地
    所挖崛之連續壁污泥至被告己○○前揭經營之東豐砂石場傾倒，為行政院環保署
    督察大隊會同環保警察隊在上址當場查獲。因認被告庚○○、乙○○涉犯廢棄物
    清理法第四十六條第一項第四款之未依規定向主管機關申請領有許可文件而從事
    廢棄物清除罪嫌。
二、按已經提起公訴或自訴之案件，在同一法院重行起訴者，應諭知不受理之判決，
    刑事訴訟法第三百零三條第二款定有明文。又訴訟上所謂一事不再理之原則，關
    於實質上一罪或裁判上一罪，亦均有其適用，最高法院著有六十年臺非字第七七
    號判例甚明。
三、經查，被告庚○○、乙○○為林元吉所開設之東光運輸股份有限公司（下稱東光
    公司）僱用之司機，渠二人與林元吉基於共同之犯意聯絡，自八十九年十月間起
    至九十年七月間止，由被告庚○○、乙○○分別駕駛東光公司所屬之車號ＦＨ─
    一五九號、ＧＴ─二０五號密封式營業大貨車，至台灣玻璃工業股份有限公司桃
    園廠（設於桃園縣觀音鄉○○村○○○路一號）載運該公司之玻璃纖維事業廢棄
    物至臺北縣林口鄉下福村掩埋場傾倒、掩埋，涉犯廢棄物清理法第四十六條第一
    項第四款之未依規定向主管機關申請領有許可文件而從事廢棄物清除罪之犯行，
    業據臺灣板橋地方法院檢察署檢察官於九十一年十一月十八日，以九十一年度偵
    字第四一八三號提起公訴，復經本院於九十一年十一月二十五日以九十年度訴字
    第一七九四號判處被告庚○○、乙○○有期徒刑一年二月，緩刑三年在案，嗣經
    被告庚○○、乙○○不服，提出上訴，現由臺灣高等法院九十二年度上訴字第二
    七０九號案件審理中等情，此有被告庚○○、乙○○臺灣高等法院被告全國前案
    紀錄表、本院九十年度訴字第一七九四號刑事判決及台灣高等法院九十二年度上
    訴字第二七０九號案卷卷面附卷可稽。而被告庚○○、乙○○所涉前案內容與本
    件所犯之時間、地點雖有不同，惟被告等所犯均係未領有許可文件從事廢棄物清
    除罪，兼觀諸同法第四十一條之規定，係以行為人經營廢棄物之清除、處理業務
    為其要件，則其罪質本具有反覆實施同一行為之特性，故被告等縱有多次清除廢
    棄物行為，仍應包括於一個從事廢棄物清除業務行為之概念中，應僅成立一罪，
    是本件復屬於前案同一事實之一部，從而公訴人向本院重行起訴即有未洽，揆諸
    前揭規定，自應就被告庚○○、乙○○所涉違反廢棄物清理法犯行部分為不受理
    之諭知。
據上論斷，應依刑事訴訟法第二百九十九條第一項前段，第三百零一條前段、第三百
零三條第二款，廢棄物清理法第四十六條第一項第四款，刑法第十一條前段、第二十
八條、第七十四條第一款，判決如主文。
本案經檢察官余若凡到庭執行職務
中      華      民      國    九十二    年      八      月    二十五    日
                                      臺灣板橋地方法院刑事第六庭
                                          法  官  徐   蘭   萍
右正本證明與原本無異。
如不服本判決，應於判決送達後十日內，向本院提出上訴狀。
                                          書記官  莊   川   億
中      華      民      國    九十二    年      八      月    二十六    日
附錄本案論罪科刑法條全文：
廢棄物清理法第四十六條：
有下列情形之一者，處一年以上五年以下有期徒刑，得併科新臺幣三百萬元以下罰金
：
一、任意棄置有害事業廢棄物。
二、事業負責人或相關人員未依本法規定之方式貯存、清除、處理或再利用廢棄物，
    致污染環境。
三、未經主管機關許可，提供土地回填、堆置廢棄物。
四、未依第四十一條第一項規定領有廢棄物清除、處理許可文件，從事廢棄物貯存、
    清除、處理，或未依廢棄物清除、處理許可文件內容貯存、清除、處理廢棄物。
五、執行機關之人員委託未取得許可文件之業者，清除、處理一般廢棄物者；或明知
    受託人非法清除、處理而仍委託。
六、公民營廢棄物處理機構負責人或相關人員、或執行機關之人員未處理廢棄物，開
    具虛偽證明。
無許可文件，以經營廢棄物清除、處理為常業者，處三年以上十年以下有期徒刑，得
併科新臺幣九百萬元以下罰金。


司法院資訊處製作；財團法人民間司法改革基金會備份。
